# 增值税进项加计扣除

提问人：709046552 时间：2019-04-02 08:03:38
陈版，规定对于生产、生活性服务业纳税人按照当期可抵扣进项税额加计10%，抵减应纳税额，政策执行期为 2019 年 4 月 1 日至 2021 年 12 月31 日。在企业实行加计抵减之后，应如何进行会计处理？

回答人：chenyiwei
1 、计提可加计抵减金额：
借：应交税费——可加计抵减增值税额，贷：其他收益
2 、本月实际加计抵减：
借：应交税费——应交增值税（加计抵减实际抵减额），贷：应交税费——可加计抵减增值税额
“应交税费——可加计抵减增值税额” 如期末有余额的，按照预计可享受抵减的时间，列报为其他流动资产或其他非流动资产，期末根据对未来销项税额产生情况的预计，合理、谨慎地考虑其减值准备问题。

提问人：709046552 时间：2019-04-02 21:18:23
那进项税如果有余额也要考虑减值准备问题吗？

回答人：chenyiwei
留抵税额作为一项资产，也要考虑未来能否产生足够多的销项税额用于抵减，也存在减值问题。